臺灣高等法院高雄分院刑事判決　　　　94年度上訴字第1410號
上　訴　人
即　被　告　甲○○
上列上訴人因違反毒品危害防制條例案件，不服臺灣高雄地方法
院94年度訴字第2733號中華民國94年8 月31日第一審判決（起訴
案號：臺灣高雄地方法院檢察署94年度毒偵字第5758號），提起
上訴，本院判決如下：
     主  文
上訴駁回。
     事  實
一、甲○○前因肅清煙毒條例及竊盜等案件，分別經本院及原審
    判處有期徒刑3 年6 月、5 月確定在案，並經原審以85年聲
    字第1841號裁定定其應執行之刑為3 年10月，其並入監服刑
    ，嗣於89年8 月27日縮短刑期而執行完畢。甲○○另前於89
    年間因施用毒品案件，經原審以89年度毒聲字第8847號裁定
    送觀察、勒戒後，認有繼續施用毒品之傾向，復經原審以89
    年度毒聲字第9405號裁定令入戒治處所施以強制戒治1 年，
    嗣於90年12月1 日因戒治期滿，再經臺灣高雄地方法院檢察
    署（下稱高雄地檢署）檢察官於91年2 月6 日以91年度戒毒
    偵字第130 號為不起訴處分確定。詎其仍不知悔改，明知海
    洛因屬毒品危害防制條例第2 條第2 項第1 款之第一級毒品
    ，竟於前開強制戒治執行完畢後5 年內，基於施用第一級毒
    品海洛因之犯意，於94年6 月21日21時許，於不詳之友人住
    處，以將海洛因摻入香菸內點燃吸食之方式，施用第一級毒
    品海洛因1 次。嗣於94年6 月22日14時23分許，在高雄地檢
    署觀護人室採尿送驗，結果呈第一級毒品海洛因代謝後嗎啡
    陽性反應，始悉上情。
二、案經臺灣高雄地方法院檢察署檢察官自動檢舉偵辦而偵查起
    訴。
     理  由
一、上揭事實，已據上訴人即被告甲○○於94年6 月22日所採驗
    之尿液，經送往台灣檢驗科技股份有限公司以GC/MS 方法（
    氣相層析/ 質譜儀法）檢驗，結果確呈第一級毒品海洛因代
    謝後嗎啡之陽性反應，此有卷附該公司94年7 月7 日報告編
    號KＺ000000000000號濫用藥物尿液檢驗報告1 紙在卷可稽（
    參偵卷第3 頁），自得採為認定被告犯罪之證據。
二、又被告前於89年間因施用毒品案件，經原審以89年度毒聲字
    第8847號裁定送觀察、勒戒後，認有繼續施用毒品之傾向，
    再經原審以89年度毒聲字第9405號裁定令入戒治處所施以強
    制戒治1 年，嗣於90年12月1 日因戒治期滿，再經高雄地檢
    署檢察官於91年2 月6 日以91年度戒毒偵字第130 號為不起
    訴處分確定等情，有臺灣高等法院被告前案紀錄表、被告刑
    案資料查註紀錄表、全國施用毒品案件紀錄表各1 份在卷可
    稽，被告於強制戒治執行完畢釋放後，5 年內再為本件施用
    毒品犯行，自應依法論罪科刑。是以本件事證明確，被告於
    本院審理時雖辯稱：我並未施用海洛因，而94年6 月21日在
    朋友家打麻將時，吸到二手煙，以致採尿送驗，才有毒品反
    應云云，無非事後卸責之詞，不足採信，犯行堪以認定。
三、按海洛因係毒品危害防制條例第2 條第2 項第1 款所稱之第
    一級毒品，是被告施用海洛因之行為，係犯該條例第10條第
    1 項之施用第一級毒品罪。被告持有第一級毒品，嗣進而施
    用之，持有之低度行為應為施用之高度行為所吸收，不另論
    罪。又被告前因肅清煙毒條例及竊盜等案件，分別經本院及
    原審判處有期徒刑3 年6 月、5 月確定在案，並經原審以85
    年聲字第1841號裁定定其應執行之刑為3 年10月，其並入監
    服刑，嗣於89年8 月27日縮短刑期而執行完畢等情，有刑案
    資料查註紀錄表及臺灣高等法院被告前案紀錄表各1 份附卷
    可稽。其於前開有期徒刑執行完畢後5 年以內，復犯本案有
    期徒刑以上之罪，為累犯，應依刑法第47條之規定，加重其
    刑。
四、原審因而適用毒品危害防制條例第10條第1 項、刑法第11條
    前段、第47條之規定，並審酌被告前已因施用毒品案件經觀
    察、勒戒及強制戒治，本應徹底戒除毒癮，不料其竟仍繼續
    施用毒品，顯見其並無戒除毒害之決心，本不宜寬貸，惟念
    其施用毒品乃自戕一己之身體健康，犯後坦承犯行，且僅施
    用海洛因1 次等一切情狀，量處有期徒刑7 月，以資懲儆。
    經核原判決認事用法並無不合，量刑亦屬適度。被告上訴意
    旨，仍執前詞，否認犯罪，指摘原判決不當，為無理由，應
    予駁回。
據上論斷，應依刑事訴訟法第368條，判決如主文。
本案經檢察官林惠到庭執行職務。
中　　華　　民　　國　　94　　年　　10　　月　　31　　日
                  刑事第三庭    審判長法  官  周賢銳
                                      法  官  黃仁松
                                      法  官  謝宏宗
以上正本證明與原本無異。
如不服本判決應於收受本判決後10日內向本院提出上訴書狀，其
未述上訴理由者，並得於提起上訴後10日內向本院補提理由書
狀（均須按他造當事人之人數附繕本)「 切勿逕送上級法院」。
中　　華　　民　　國　　94　　年　　11　　月　　 1　　日
                                書   記　 官  熊惠津
附錄本判決論罪科刑法條：
毒品危害防制條例第10條第1項
施用第一級毒品者，處 6 月以上 5 年以下有期徒刑。
                                                      Ｆ
